最高法院刑事判決　　　　　　一○○年度台上字第四三六五號
上　訴　人　台灣高等法院檢察署檢察官
被　　　告　李承熹原名李雲昌.
上列上訴人因被告違反公司法案件，不服台灣高等法院中華民國
一○○年六月十四日第二審判決（一○○年度上訴字第八五五號
，起訴案號：台灣台北地方法院檢察署九十九年度偵緝字第二二
三五號），提起上訴，本院判決如下：
    主  文
上訴駁回。
    理  由
按人民在訴訟上有受公正、合法、迅速審判之權利，為憲法第十
六條所定訴訟權保障之核心內容。被告經第一審判決無罪，第二
審法院仍維持第一審所為無罪判決，如許檢察官一再上訴，即有
礙於被告接受公正、合法、迅速審判之權，且無以落實檢察官之
實質舉證責任。妥速審判法第九條第一項乃明文限制檢察官之上
訴權，並彰顯最高法院為嚴格之法律審，規定除同法第八條情形
外，第二審法院維持第一審所為無罪判決，提起上訴之理由，以
該判決所適用之法令牴觸憲法、違背司法院解釋或違背判例者為
限。又刑事訴訟法第三百七十七條至第三百七十九條、第三百九
十三條第一款規定，與嚴格法律審之精神不符，妥速審判法第九
條第二項並規定於前項案件之審理，不適用之。所謂判決違背判
例，自不包括違背刑事訴訟法第三百七十七條至第三百七十九條
以及第三百九十三條第一款有關之判例，為當然之解釋。本件被
告李承熹因違反公司法案件（涉有公司法第九條第一項前段未繳
納股款罪嫌），經第一審諭知無罪之判決，復經原審法院予以維
持，駁回檢察官在第二審之上訴。檢察官提起第三審上訴，上訴
意旨略稱被告係公司負責人，提供其帳戶予公司轉帳虛列資金，
與黃國華有犯意聯絡、行為分擔，原審對此待證事實有重要關係
之證據，未予調查，亦未說明被告為公司負責人，未實際繳納增
資股款，何以不成立公司法第九條第一項前段未繳納股款罪之理
由，違反七十二年台上字第七○三五號判例、二十九年上字第三
三三○號判例等語。經查其所舉之上開二則判例，係分別闡述刑
事訴訟法第三百七十九條第十款依法應於審判期日調查之證據而
未予調查、第十四款判決不載理由之違背法令等意旨，於此並無
適用之餘地。檢察官據以指摘原判決違法，核與妥速審判法第九
條所定得為第三審上訴之理由，不相適合。其上訴自屬違背法律
上之程式，應予駁回。
據上論結，應依刑事訴訟法第三百九十五條前段，判決如主文。
中    華    民    國  一○○  年    八    月   十一   日
                      最高法院刑事第十一庭
                          審判長法官  陳  世  淙  
                                法官  陳  東  誥  
                                法官  何  菁  莪  
                                法官  施  俊  堯  
                                法官  洪  昌  宏  
本件正本證明與原本無異
                                      書  記  官  
中    華    民    國  一○○  年    八    月   十五   日
                                                      Ｅ